臺灣桃園地方法院小額民事判決　　　　110年度桃小字第990號
原　　　告　邱輝坤　

被　　　告　縣府豪門公寓大廈管理委員會

法定代理人　林大為　

上列當事人間給付代墊款事件，本院於民國110 年11月5 日言詞
辯論終結，判決如下：
    主      文
原告之訴駁回。
訴訟費用新臺幣壹仟元由原告負擔。
    事實及理由
壹、程序方面
    按當事人喪失訴訟能力或法定代理人死亡或其代理權消滅者
    ，訴訟程序在有法定代理人或取得訴訟能力之本人承受其訴
    訟以前當然停止；聲明承受訴訟，應提出書狀於受訴法院，
    由法院送達於他造，民事訴訟法第170 條、第176 條分別定
    有明文。本件原告起訴時，被告法定代理人原為沈虹逸，嗣
    由林大為任法定代理人，並具狀聲明承受訴訟（見本院卷第
    27頁），揆諸前揭說明，核無不合，應予准許。
貳、實體方面
一、原告主張：原告係位於縣府豪門社區（下稱系爭社區）內門
    牌號碼桃園市○○區縣○路000 巷0 弄0 ○0 號2 樓房屋之
    區分所有權人，因系爭社區之9 號樓梯屋頂外牆磁磚搖搖欲
    墜，已數月無人修繕，其他住戶遂請原告處理，原告於104
    年3 月13日僱工補強完畢，並就系爭社區3 號、5 號共用排
    氣管滲水、排氣塑膠管斷裂之事項進行維修，另就系爭社區
    1 號樓梯屋頂外牆爆裂磁磚進行修補，分別支出修繕費新臺
    幣（下同）6,000 元、5,000 元、2,000 元，共13,000元。
    嗣原告於108 年7 月5 日向被告申請上開代墊費用遭拒。爰
    依公寓大廈管理條例第10條第2 項之規定提起本件訴訟，請
    求被告給付代墊款等語。並聲明：被告應給付原告13,000元
    ，及自起訴狀繕本送達翌日起至清償日止，按週年利率5 ％
    計算之利息。
二、被告則以：依被告管委會之會議紀錄，9 號平台外牆磁磚，
    被告已於104 年4 月完成修繕，並留有相關修繕紀錄及收據
    ，若系爭社區之公共區域需要修繕，被告會盡修繕之責，原
    告雖熱心公益，亦應事先通知被告，且本件原告沒有提出當
    時維修的收據或鑑定報告，難認原告有代墊維修費用等語，
    資為抗辯，並聲明：原告之訴駁回。
三、按當事人主張有利於己之事實者，就其事實有舉證之責任，
    民事訴訟法第277 條前段有明文規定。經查，原告就上開主
    張，固據提出照片7 張為證（見本院卷第5 至8 頁），惟就
    原告提出之照片，僅見大樓屋頂外牆之磁磚及排氣管周圍磁
    磚固有補強之痕跡，然無法證明照片拍攝日期，也無法證明
    原告曾僱工修繕或支出修繕費用，更無法證明原告代墊之修
    繕費用為何，且原告亦自承當時沒有收據或發票，且當時施
    工的師傅已經過世等語（見本院卷第46頁反面），又原告於
    言詞辯論終結後，雖提出照片3 張及合約書為憑（見本院卷
    第51至54頁），亦無法證明原告代墊之款項為何，難認原告
    已盡其舉證責任。從而，原告請求被告給付代墊款，即屬無
    據，應予駁回。
四、綜上所述，原告依公寓大廈管理條例第10條第2 項之規定，
    請求被告給付13,000元，及自起訴狀繕本送達翌日起至清償
    日止，按週年利率5 ％計算之利息，為無理由，應予駁回。
五、本件事證已臻明確，兩造其餘主張、陳述及所提之證據，經
    審酌均與判決結果不生影響，爰不逐一論列，附此敘明。
六、訴訟費用負擔之依據：民事訴訟法第78條，並依同法第436
    條之19第1項，確定訴訟費用額為1,000元。
中    華    民    國   110    年    11    月    19    日
                  桃園簡易庭  法  官  陳容蓉
以上為正本係照原本作成。
如不服本判決，應於送達後20日內，向本院提出上訴狀並表明上
訴理由，如於本判決宣示後送達前提起上訴者，應於判決送達後
20日內補提上訴理由書（須附繕本）。
如委任律師提起上訴者，應一併繳納上訴審裁判費。
中    華    民    國   110    年    11    月    19    日
                              書記官  王翰揚
附錄：
一、民事訴訟法第436條之24第2項：
    對於小額程序之第一審裁判上訴或抗告，非以其違背法令為
    理由，不得為之。
二、民事訴訟法第436條之25：
    上訴狀內應記載上訴理由，表明下列各款事項：
    ㈠原判決所違背之法令及其具體內容。
    ㈡依訴訟資料可認為原判決有違背法令之具體事實。
三、民事訴訟法第471條第1項：（依同法第436條之32第2項規定
    於小額事件之上訴程序準用之）
    上訴狀內未表明上訴理由者，上訴人應於提起上訴後20日內
    ，提出理由書於原第二審法院；未提出者，毌庸命其補正，
    由原第二審法院以裁定駁回之。